【裁判字號】    94,上易,2214
【裁判日期】    950321
【裁判案由】    詐欺
【裁判全文】
臺灣高等法院刑事判決                94年度上易字第2214號
上  訴  人  臺灣板橋地方法院檢察署檢察官
被      告  甲○○
選任辯護人  周志吉律師
            林明正律師
上列上訴人因被告詐欺等案件，不服臺灣板橋地方法院93年度易
字第 992號，中華民國94年10月31日第一審判決（起訴案號：臺
灣板橋地方法院檢察署93年度偵字第 13201號），提起上訴，本
院判決如下：
    主  文
上訴駁回。
    理  由
一、本案經本院審理結果，認第一審判決對被告甲○○為無罪之
    諭知，核無不當，應予維持，並引用第一審判決書記載之證
    據及理由（如附件）。
二、檢察官上訴意旨以告訴人請求檢察官上訴，尚非顯無理由云
    云，而告訴人丙○○、乙○○聲請檢察官上訴意旨略以告訴
    人之指訴並無前後不一，告訴人丙○○於92年4月4日、92年
    5月2日，並未親自至銀行提款，存摺上記載「自行提款」係
    提款人至提款機領取現金之意，並非指提款人親至銀行提領
    款項，被告所辯錢是告訴人轉帳，並非事實，被告從陳令懿
    與乙○○帳戶所轉入伊戶頭金額中之 413萬元，於92年6月6
    日以開立聯邦銀行支票之方式，移轉於被告母親李廖秀卿，
    而由華南銀行營業部提示付款，足證被告盜轉告訴人存款後
    隱匿犯行之事實，根據遺產及贈與稅法第55條第 6款之規定
    ，二親等買賣，均以贈與論，除非能提出支付價金之證明，
    本件確係買賣，只是未能提出價金支付證明，被告所辯房屋
    係贈與，並非事實云云，指摘原審判決不當。惟查告訴人丙
    ○○、乙○○就本件提款卡是否交予被告或代告訴人乙○○
    保管提款卡等情節指訴確有瑕疵，原審判決理由已予指明，
    92年6月6日被告係在告訴人丙○○知情之下，始將被告所有
    之000000000000及000000000000號帳戶內金額，以開立銀行
    支票方式提領，並無證據可認被告以不正方法由自動付款設
    備取得告訴人財物。而銀行存摺記載「自行提款」究竟係提
    款人由「提款機領取現金」或親「至銀行提領現金」，與本
    案事實之認定，不生影響，另按遺產及贈與稅法第５條第６
    款規定「財產之移轉，具有左列各款情形之一者，以贈與論
    ，依本法規定，課徵贈與稅：六、二親等以內親屬間財產之
    買賣。但能提出已支付價款之確實證明，且該已支付之價款
    非由出賣人貸與或提供擔保向他人借得者，不在此限。」；
    惟查系爭房地於92年 2月21日辦理移轉登記與被告前（詳原
    審卷第77、78頁土地、建物登記簿謄本；同93年度他字第11
    58號偵查卷第68至69頁），已經財政部臺灣省北區國稅局於
    92年 2月20日發給告訴人乙○○贈與稅免稅證明書（詳原審
    卷第116頁），嗣於92年2月21日辦理移轉登記完畢，顯然告
    訴人丙○○當時並未依前述遺產及贈與法第５條第６款但書
    規定提出支付價款證明。不論本案系爭房地當時移轉登記之
    原因究係「買賣」或是「贈與」，惟可得確認者是當時被告
    與告訴人乙○○間並無價款支付之約定及交付之過程，即無
    價金支付之約定與交付，亦無證據可認被告施以詐術，致使
    告訴人乙○○陷於錯誤，將前開系爭房地移轉登記與被告。
    況本件過戶係由另一告訴人丙○○代繳手續費及辦理過戶手
    續，顯見告訴人乙○○指訴被告以買賣之名行詐取財物之實
    ，尚非有據，本件上訴核無理由，應予駁回。
三、據上論結，應依刑事訴訟法第373條、第368條，判決如主文
    。
本案經檢察官周志榮到庭執行職務。
中    華    民    國    95    年    3     月    21    日
                  刑事第四庭審判長法  官  蔡  秀  雄
                                  法  官  周  煙  平
                                  法  官  沈  宜  生
以上正本證明與原本無異。
不得上訴。
                                  書記官  陳  雅  加
中    華    民    國    95    年    3     月    23    日


司法院資訊處製作；財團法人民間司法改革基金會備份。
